# 关于向住建局补缴专项维修基金的入帐问题

提问人：crbing 时间：2021-12-13 10:53:23
请教各位：公司早期开发的一个项目已峻工入住，由于前期没有缴纳专项维修基金，现收到通知需补缴现并已缴纳 260 万，请问会计该如何入帐？
也请各位同行分享关于此方面的知识及帐务处理

回答人：chenyiwei
“由于前期没有缴纳专项维修基金，现收到通知需补缴现并已缴纳 260 万”是否属于应缴未缴的情况？即，在此前竣工入住时，是否就已有规定要求缴纳该基金，但当时遗漏计提？如果是，则属于前期差错，应予以更正（如影响重大则应予以追溯重述；如影响不重大则可以在补提当期调整营业成本）。
如果此前入住时没有明确要求需由开发商缴纳维修基金，后来才有这方面的明确规定；或者原规定是要求购房者缴纳该基金，后因购房者未缴纳而由开发商承担的，则在实际缴纳时计入营业成本处理。